臺灣雲林地方法院小額民事判決
                                    109年度港小字第156號
原      告  黃芃棋  
被      告  林宜民  

上列當事人間請求損害賠償事件，本院於民國110 年1 月21日言
詞辯論終結，判決如下：
    主      文
被告應給付原告新臺幣參萬參仟零陸拾元，及自民國一百零九年
九月二十五日起至清償日止，按週年利率百分之五計算之利息。
原告其餘之訴駁回。
訴訟費用新臺幣壹仟元由被告負擔百分之八七，餘由原告負擔。
本判決原告勝訴部分得假執行。
    事實及理由
一、被告經受合法通知，無正當理由，未於言詞辯論期日到場，
    核無民事訴訟法第386 條各款所列情事，爰依原告聲請，由
    其一造辯論而為判決。
二、原告起訴主張：被告於民國109 年6 月21日下午1 時57分許
    ，駕駛車號0000-00 號自小貨車（下稱肇事車輛）行經雲林
    縣○○鄉000 ○○路○○號83號旁，因未注意車前狀況，致追撞前
    方之黃清瑞所有由原告駕駛之車號0000-00 號自小客車（下
    稱系爭車輛），造成系爭車輛毀損，黃清瑞受有支出車輛維
    修費3 萬8,100 元之損害，而系爭車輛車主黃清瑞已將對被
    告之損害賠償債權讓與原告。為此，爰依債權讓與及侵權行
    為之法律關係提起本訴。並聲明：被告應給付原告3 萬8,10
    0 元，及自起訴狀繕本送達被告之翌日起至清償日止，按週
    年利率百分之5 計算之利息。
三、被告未於言詞辯論期日到場，亦未提出準備書狀做任何聲明
    或陳述。
四、經查，原告主張之事實，業據其提出與所述相符之估價單、
    統一發票、債權讓與契約書等件為證（見本院卷第11、61-6
    5 、69-73 、93頁），並有本院依職權調閱之本件車禍相關
    調查卷宗在卷可參（見本院卷第25-49 頁），且被告已於相
    當時期受合法通知，而於言詞辯論期日不到場，亦未提出任
    何書狀為爭執，依民事訴訟法第280 條第3 項前段準用同條
    第1 項前段規定，視同自認，應堪信原告上開之主張為真實
    。
五、過失論斷：
  ㈠按汽車在同一車道行駛時，除擬超越前車外，後車與前車之
    間應保持隨時可以煞停之距離；汽車行駛時，駕駛人應注意
    車前狀況，並隨時採取必要之安全措施，道路交通安全規則
    第94條第1 項前段及第3 項前段分別定有明文。
  ㈡依道路交通事故現場圖及談話紀錄表記載（見本院卷第27-33
     頁）所示：系爭車輛沿縣道153 甲由北往南行駛，至肇事
    路口停等紅燈遭後方之被告駕駛肇事車輛追撞。被告行經肇
    事地點時，顯然疏於注意車前狀況，隨時採取必要之安全措
    施，亦未保持行車安全距離，致剎車不及，由後方追撞前方
    系爭車輛，而原告駕駛系爭車輛在前停等紅燈，無從注意後
    方之肇事車輛，因此，原告並無過失，被告就本件車禍事故
    應負全部過失責任，應堪認定。
六、次按因故意或過失，不法侵害他人之權利者，負損害賠償責
    任。汽車、機車或其他非依軌道行駛之動力車輛，在使用中
    加損害於他人者，駕駛人應賠償因此所生之損害。負損害賠
    償責任者，除法律另有規定或契約另有訂定外，應回復他方
    損害發生前之原狀。第一項情形，債權人得請求支付回復原
    狀所必要之費用，以代回復原狀。民法第184 條第1 項、第
    191 條之2 、第213 條第1 項、第3 項各亦有規定。又依民
    法第196 條請求賠償物被毀損所減少之價額，得以修復費用
    為估定之標準，但以必要者為限（例如︰修理材料以新品換
    舊品，應予折舊），此有最高法院77年度第9 次民事庭會議
    決議可資參照。本件被告因過失行為，致訴外人黃清瑞所有
    之系爭車輛毀損等情，已如前述，又黃清瑞業將其對被告之
    請求權讓與原告，有債權讓與契約書在卷可參（見本院卷第
    93頁），則原告主張被告應負侵權行為損害賠償責任，洵屬
    有據。而被告駕駛肇事車輛在使用中撞擊系爭車輛，造成黃
    清瑞受有支出修理費之損害，依上開規定即應賠償回復原狀
    所必要之費用。據上開原告所提之估價單，修復費用為3 萬
    8,100 元，其中新零件5,600 元、中古零件6,400 元、工資
    1 萬6,000 元、烤漆1 萬零100 元，然而以新零件更換舊零
    件之零件折舊部分非屬必要費用，應予扣除，而原告以中古
    品更換受損零件部分，並無事證顯示足以延長車輛零件更換
    、耗盡之時間，或增益其價值，即尚未逾越回復原狀之必要
    範圍，故毋庸再予重複扣除折舊部分。依行政院所頒固定資
    產耐用年數表及固定資產折舊率之規定，非運輸業用客車、
    貨車之耐用年數為5 年，依定率遞減法每年折舊率為千分之
    369 ，另依營利事業所得稅查核準則第95條第6 項規定「固
    定資產提列折舊採用定率遞減法者，以1 年為計算單位，其
    使用期間未滿1 年者，按實際使用之月數相當於全年之比例
    計算之，不滿1 月者，以1 月計」是原告前揭請求中零件部
    分應予折舊。茲系爭車輛出廠日為94年5 月（以15日為出廠
    基準日），有本院公務電話紀錄表附卷可參（本院卷第113 
    頁），距本件車禍發生日期109 年6 月21日，已使用15年2 
    個月（未滿1 月，以1 月計），準此，系爭車輛自出廠日起
    至發生車禍日止，實際出廠年數為15年2 個月，已逾自用小
    客車5 年之耐用年限，則系爭車輛就新零件部分僅餘殘值，
    即本件新零件部分僅得請求10分之1 價額。因此，系爭車輛
    扣除折舊後之新零件費為560 元，加上中古零件6,400 元及
    其餘非屬零件之工資1 萬6,000 元、烤漆1 萬零100 元，合
    計為3 萬3,060 元。
七、末按給付無確定期限者，債務人於債權人得請求給付時，經
    其催告而未為給付，自受催告時起，負遲延責任，其經債權
    人起訴而送達訴狀，或依督促程序送達支付命令，或為其他
    相類之行為者，與催告有同一之效力；又遲延之債務，以支
    付金錢為標的者，債權人得請求依法定利率計算之遲延利息
    ；應付利息之債務，其利率未經約定，亦無法律可據者，週
    年利率為百分之5 ，民法第229 條第2 項、第233 條第1 項
    前段、第203 條分別規定甚明。查本件起訴狀繕本係於109
    年9 月14日寄存送達，有本院送達證書可憑（本院卷第77頁
    ），經10日後，於109 年9 月24日生送達效力，被告應自該
    日起負遲延責任。從而，本件原告依債權讓與及侵權行為之
    法律關係，請求被告給付3 萬3,060 元，及自起訴狀繕本送
    達翌日即109 年9 月25日起至清償日止，按週年利率百分之
    5 計算之利息，逾此範圍之請求，則屬無據，應予駁回。
八、本件係依小額程序所為被告敗訴之判決，依民事訴訟法第43
    6 條之20規定，應就被告敗訴部分，依職權宣告假執行。
九、訴訟費用負擔之依據：衡酌原告勝訴比例（約為百分之八七
    ），依民事訴訟法第79條規定，由被告負擔百分之八七，餘
    由原告負擔。
中　　華　　民　　國　 110　　年　　2 　　月　　4 　　日
                      北港簡易庭  法  官  簡廷恩
以上正本證明與原本無異。
如不服本判決，應於送達後20日內，向本院北港簡易庭提出上訴
狀並表明上訴理由（以判決違背法令為限），如於本判決宣示後
送達前提起上訴者，應於判決送達後20日內補提上訴理由書（須
附繕本）（上訴理由應記載原判決所違背之法令及其具體內容、
依訴訟資料可認為原判決有違背法令之具體事實）。
中　　華　　民　　國　 110  　年　　2 　　月　  4　　日
                                  書記官　伍幸怡